臺灣高等法院刑事判決　　　　　　　　 94年度上易字第697號
　　上　訴　人　台灣宜蘭地方法院檢察署檢察官
　　被　　　告　甲○○
上列上訴人因被告竊盜案件，不服台灣宜蘭地方法院94年度易字
第68號，中華民國94年3月17日第一審判決（起訴案號：台灣宜
蘭地方法院檢察署94年度偵字第18號，併辦案號：台灣宜蘭地方
法院檢察署94年度偵字第521號、94年度偵字第841號及94年度偵
字第1439號），提起上訴，本院判決如下：
    主  文
原判決撤銷。
甲○○連續竊盜，累犯，處有期徒刑捌月。
    事  實
一、甲○○曾於民國（下同）86年間因為違反肅清煙毒條例案件
    ，經本院判處有期徒刑3年2月確定，90年2月25日因縮短刑
    期假釋出監，嗣因故撤銷假釋而執行殘刑，於92年4月30日
    縮短刑期執行完畢出監。
二、詎甲○○仍不知悔改，竟意圖為自己不法之所有，並基於概
    括之犯意，連續於如附表所列時間、地點，以如附表所示之
    方法，竊取如附表所示之他人財物。嗣分別(一)於93年12月26
    日7時許在宜蘭縣宜蘭市○○路○段59巷巷口；(二)於94年2月
    17 日14時15分許在宜蘭縣宜蘭市○○路○段240號交通部台
    灣鐵路管理局台北電務段-宜蘭電務分駐所施工工地內；(三)
    94年3 月17日15時許在宜蘭縣員山鄉○○村○○○路6號內
    ；(四)於94年5月12日在宜蘭縣三星鄉○○村○○路53-8號附
    近，遭警查獲。
三、案經宜蘭縣警察局宜蘭分局報告台灣宜蘭地方法院檢察署檢
    察官偵查起訴及移送併辦。
    理  由
一、按被告以外之人於審判外之陳述，雖不符前4條之規定，而
    經當事人於審判程序同意作為證據，法院審酌該言詞陳述或
    書面陳述作成時之情況，認為適當者，亦得為證據。當事人
    、代理人或辯護人於法院調查證據時，知有第159條第1項不
    得為證據之情形，而未於言詞辯論終結前聲明異議者，視為
    有前項之同意，刑事訴訟法第第159條之5定有明文。本件被
    害人許文鐘、乙○○、丙○○、丁○○及證人許忠忍、林正
    峰等於警詢所為之指述，雖不符合刑事訴訟法第159條之1到
    第159之4之傳聞例外規定，惟對於被害人許文鐘、乙○○、
    丙○○、丁○○及證人許忠忍、林正峰之警詢筆錄，當事人
    並未聲明異議或認有何顯不可信之處，依前開規定，其等之
    警詢筆錄於警詢所為之指述，當有證據能力，自得採為證據
    ，合先敘明。
二、被告甲○○於本院審理時未到庭。惟查：附表編號一、二之
    事實，業據被告於警詢、偵查及原審審理時坦承不諱，核與
    被害人許文鐘、乙○○及證人許忠忍於警詢時之指述相符，
    另附表編號三、四之事實，亦經被告於警詢、偵查時供明在
    案，核與被害人丙○○、丁○○於警詢之指述及證人林正峰
    於警詢及偵查時證述相一致。此外，復有贓物認領保管單4
    份在卷為憑，足認被告之自白與事實相符。本件事證明確，
    被告犯行堪以認定。
三、核被告所為，均係犯刑法第320條第1項之竊盜罪，其先後4
    次竊盜犯行，時間緊接，手段相若，犯罪構成要件相同，顯
    係基於概括犯意反覆為之，應依連續犯之規定論以一罪，並
    加重其刑。查被告曾於86年間因違反肅清煙毒條例案件，經
    本院判處有期徒刑3年2月確定，90年2月25日因縮短刑期假
    釋出監，嗣因故撤銷假釋而執行殘刑，於92年4月30日縮短
    刑期執行完畢出監，有本院被告全國前案紀錄表1份在卷為
    憑，於5年之內再犯有期徒刑以上之本罪，為累犯，應依法
    遞加重其刑。如附表編號二、三、四之犯罪事實，雖未具起
    訴，惟與起訴事實有連續犯關係，屬裁判上一罪，為起訴效
    力所及，本院自應併予審理。
四、原審因予論罪科刑，固非無見。惟查：附表編號三、四之犯
    罪事實，雖未據起訴，惟與起訴事實有連續犯關係，屬裁判
    上一罪，原審未及併予審酌，尚有未洽。公訴人上訴意旨，
    指摘原判決就前開併辦部分，未予審酌，為有理由，應予撤
    銷改判。爰審酌被告正值青壯之年，不思循正當途徑獲取財
    物，反以行竊方式得財花用，情節匪淺，惟參酌其犯罪動機
    、目的、手段、犯後坦承犯罪，態度良好及對社會與被害人
    之財產法益侵害程度非鉅等一切情狀，量處如主文第2項所
    示之刑。
五、被告經合法傳喚，無正當理由不到庭，爰不待其陳述逕行判
    決。
據上論斷，應依刑事訴訟法第369條第1項前段、第364條、第299
條第1項前段，第371條，刑法第56條、第320條第1項，第47條，
判決如主文。
本案經檢察官賴俊雄到庭執行職務。
中　　華　　民　　國　　94　　年　　7 　　月　 　6　　日
　　　　　　　　　刑事第二十庭  審判長法　官  陳貽男
　　　　　　　　　　　　　　　　　　  法　官  李世貴
　　　　　　　　　　　　　　　　　　  法　官  高明哲
以上正本證明與原本無異。
不得上訴。
                                      書記官  李垂福
中　　華　　民　　國　　94　　年　　7 　　月　 　6　　日
附錄：本案論罪科刑法條全文
刑法第320條第1項
意圖為自己或第三人不法之所有，而竊取他人之動產者，為竊盜
罪，處5年以下有期徒刑、拘役或5百元以下罰金。
附表：
┌──┬───┬───┬───┬────┬──────┐
│編號│時  間│地  點│被害人│竊得財物│ 竊取方法   │
├──┼───┼───┼───┼────┼──────┤
│    │93年12│宜蘭縣│      │車牌號碼│趁被害人機車│
│ 一 │月12日│宜蘭市│許文鐘│GYF-859 │鑰匙未取下之│
│    │某時  │南館市│      │號機車1 │際，發動機車│
│    │      │場停車│      │部      │而竊取供己代│
│    │      │場內  │      │        │步使用。    │
├──┼───┼───┼───┼────┼──────┤
│    │94年2 │宜蘭縣│      │電纜槽鑄│趁被害人不注│
│    │月17日│宜蘭市│乙○○│鐵蓋板3 │意之際，徒手│
│ 二 │14時15│宜興路│      │塊及電纜│將電纜槽蓋板│
│    │分許  │一段24│      │固定架1 │3塊及固定架1│
│    │      │0號交 │      │組      │組搬運至其所│
│    │      │通部台│      │        │騎乘之機車上│
│    │      │灣鐵路│      │        │，於行竊得手│
│    │      │管理局│      │        │而欲騎乘該機│
│    │      │台北電│      │        │車離去之際，│
│    │      │務段- │      │        │遭被害人當場│
│    │      │宜蘭電│      │        │發現並報警查│
│    │      │務分駐│      │        │獲。        │
│    │      │所施工│      │        │            │
│    │      │工地  │      │        │            │
├──┼───┼───┼───┼────┼──────┤
│    │94年3 │宜蘭縣│      │農用風鼓│趁被害人不注│
│    │月17日│員山鄉│丙○○│機1台   │意意之際，徒│
│ 三 │下午3 │七賢村│      │        │手竊取農用台│
│    │時許  │惠深一│      │        │風鼓機1台， │
│    │      │路6號 │      │        │嗣被害人欲至│
│    │      │舊屋內│      │        │農地工作時經│
│    │      │      │      │        │過而發現，並│
│    │      │      │      │        │報警查獲。  │
├──┼───┼───┼───┼────┼──────┤
│    │94年5 │宜蘭縣│      │白鐵製狗│趁被害人不注│
│    │月12日│三星鄉│丁○○│籠1只   │意際，由林正│
│    │下午3 │大洲路│      │        │峰駕駛車牌號│
│ 四 │時30分│58之8 │      │        │碼HS-2116 號│
│    │許    │號被害│      │        │自用小客車至│
│    │      │人住處│      │        │被害人住處前│
│    │      │前    │      │        │，再由被告徒│
│    │      │      │      │        │手竊取被害人│
│    │      │      │      │        │放置於宅前之│
│    │      │      │      │        │白鐵製狗籠1 │
│    │      │      │      │        │只，得手後搬│
│    │      │      │      │        │運至前開自小│
│    │      │      │      │        │客車上，嗣為│
│    │      │      │      │        │被害人發現並│
│    │      │      │      │        │駕車追趕，而│
│    │      │      │      │        │於欄停被告與│
│    │      │      │      │        │林正峰後，報│
│    │      │      │      │        │警處理。    │
└──┴───┴───┴───┴────┴──────┘
